最　高　行　政　法　院　裁　定
                                     100年度裁字第2173號
上  訴  人　楊臨宜
被 上訴 人　銓敘部
代　表　人　張哲琛
上列當事人間任用事件，上訴人對於中華民國100年5月19日臺北
高等行政法院100年度訴字第418號判決，提起上訴，本院裁定如
下：
　　主  文
上訴駁回。
上訴審訴訟費用由上訴人負擔。
　　理  由
一、按對於高等行政法院判決之上訴，非以其違背法令為理由，
    不得為之，行政訴訟法第242條定有明文。依同法第243條第
    1項規定，判決不適用法規或適用不當者，為違背法令；而
    判決有同條第2項所列各款情形之一者，為當然違背法令。
    是當事人對於高等行政法院判決上訴，如依行政訴訟法第24
    3條第1項規定，以高等行政法院判決有不適用法規或適用不
    當為理由時，其上訴狀或理由書應有具體之指摘，並揭示該
    法規之條項或其內容；若係成文法以外之法則，應揭示該法
    則之旨趣；倘為司法院解釋或本院之判例，則應揭示該判解
    之字號或其內容。如以行政訴訟法第243條第2項所列各款情
    形為理由時，其上訴狀或理由書，應揭示合於該條項各款之
    事實。上訴狀或理由書如未依此項方法表明，或其所表明者
    與上開法條規定不合時，即難認為已對高等行政法院判決之
    違背法令有具體之指摘，其上訴自難認為合法。
二、上訴人原任中央健康保險局（下稱原健保局）北區分局課員
    ，因該局於民國99年1月1日改制為行政機關性質之行政院衛
    生署中央健康保險局（下稱健保局），經同日改派為健保局
    薦任第六職等至第七職等衛生行政職系科員（現職），並經
    銓敘部於99年8月5日以部銓二字第0993234284號函（下稱原
    處分）審定合格實授，採其97年1月至98年12月計2年曾任公
    營事業機構年資提敘俸級2級，核敘薦任第六職等本俸三級
    415俸點；該函說明一、(九)備註4載明，上訴人曾任合作金
    庫商業銀行股份有限公司(下稱合作金庫銀行)之年資，核屬
    金融保險或一般行政職系職務，均與現職性質不相近，爰無
    法採計提敘。上訴人不服，循序提起行政訴訟，經原審法院
    判決駁回。
三、上訴人對於原判決提起上訴，雖以該判決違背法令為由，主
    張：依其曾任合作金庫銀行及原健保局職務之工作內容與曾
    修習相關課程觀之，上訴人前職務與現職務應改歸為法制職
    系，是原審法院及被上訴人對於上訴人之歸系認定，顯有適
    用法規不當之違法。又上訴人已提出其曾在合作金庫改民營
    前及健保局改制前，擔任訴訟、非訟代理人之資料，其性質
    與法制職系之工作內容相近，然原審法院及被上訴人以上訴
    人曾任合庫年資與其現職性質不相近，未予採計提敘俸級，
    亦有偏頗等語，為其論據。惟經核其上訴理由，無非係就原
    審取捨證據、認定事實之職權行使，所為關於上訴人任職於
    健保局之工作內容應歸入「衛生行政職系」；及其曾任職合
    作金庫年資與現職「衛生行政職系」或「法制職系」之工作
    性質不相近之認定，指摘其為不當，並就原審已論斷者，泛
    言未論斷不備理由，而非具體說明其有何不適用法規、適用
    法規不當、或合於行政訴訟法第243條第2項所列各款之事實
    ，難認對該判決之如何違背法令已有具體之指摘。依首開規
    定及說明，應認其上訴為不合法。
四、據上論結，本件上訴為不合法。依行政訴訟法第249條第1項
    前段、第104條、民事訴訟法第95條、第78條，裁定如主文
    。
中　　華　　民　　國　　100　 年　　8　　 月　　31　　日
                    最高行政法院第三庭
                        審判長法官　黃　璽　君
                              法官　楊　惠　欽
                              法官　吳　東　都
                              法官　陳　金　圍
                              法官　蕭　惠　芳

以  上  正  本  證  明  與  原  本  無  異
中　　華　　民　　國　　100　 年　　9　　 月　　1　　 日
　　　　　　　　　　　　　　　書記官　伍　榮　陞